<!DOCTYPE html>
<html lang="en">
	<head>
		<meta http-equiv="Content-Type" content="text/html; charset=utf-8">
		<title>αφα</title>
		<meta name="description" content="Analytical Lexicon for the Koine Bible.">
		<meta name="keywords" content="Lexicon, Dictionary, Greek Lexicon, Greek Dictionary, Bible words">
		<meta name="viewport" content="width=device-width, initial-scale=1.0">
		<link rel="icon" href="../images/favicon.ico">
		<link rel="stylesheet" href="css/normalize.css">
		<link rel="stylesheet" href="css/halfmoon.css">
		<link rel="stylesheet" href="css/lexicon.css">
		<script src='../js/hebrew.js'></script>
		<!-- "[if lt IE 9]>
			<script src='js/html5.js'></script>
		<![endif]" -->
	</head>
	<body>
		<nav id='menu'>
			<a id='top'></a>
			<script src='../js/all/primary.js'></script>
			<script src='../js/donate/donate.js'></script>
			<script src='js/menu/lexicon-menu.js'></script>
			<div class='next'>
				<a href="af.html" title="previous list"><img src='image/prev.png' alt='prev'></a>
				<a href="afe.html" title="next list"><img src='image/next.png' alt='next'></a>
			</div>
		<h2>αφα-</h2>
		<div class='halfmoon'>
			<ul>
				<li><a href='a.html'>α</a></li>
				<li><a href='aa.html'>αα</a></li>
				<li><a href='ab.html'>αβ</a></li>
				<li><a href='ag.html'>αγ</a></li>
				<li><a href='ad.html'>αδ</a></li>
				<li><a href='ae.html'>αε</a></li>
				<li><a href='az.html'>αζ</a></li>
				<li><a href='ah.html'>αη</a></li>
				<li><a href='aq.html'>αθ</a></li>
				<li><a href='ai.html'>αι</a></li>
				<li><a href='ak.html'>ακ</a></li>
				<li><a href='al.html'>αλ</a></li>
				<li><a href='am.html'>αμ</a></li>
				<li><a href='an.html'>αν</a></li>
				<li><a href='ax.html'>αξ</a></li>
				<li><a href='ao.html'>αο</a></li>
				<li><a href='ap.html'>απ</a></li>
				<li><a href='ar.html'>αρ</a></li>
				<li><a href='as.html'>ασ</a></li>
				<li><a href='at.html'>ατ</a></li>
				<li><a href='au.html'>αυ</a></li>
				<li><a href='af.html'>αφ</a></li>
					<li><a href="afa.html#afagniei"><span class='y'>αφαγ-</span></a></li>
					<li><a href="afa.html#afaireqeih"><span class='y'>αφαι-</span></a></li>
					<li><a href="afa.html#afallomai"><span class='y'>αφαλ-</span></a></li>
					<li><a href="afa.html#afaneis"><span class='y'>αφαν-</span></a></li>
					<li><a href="afa.html#afaptw"><span class='y'>αφαπ-</span></a></li>
					<li><a href="afa.html#afasia"><span class='y'>αφασ-</span></a></li>
					<li><a href="afa.html#afayai"><span class='y'>αφαψ-</span></a></li>
				<li><a href='ac.html'>αχ</a></li>
				<li><a href='ay.html'>αψ</a></li>
				<li><a href='aw.html'>αω</a></li>
			</ul>
		</div>
		</nav>
<div id='main'>
<dl>
	<dt><a id="afagniei">ἀφαγνιεῖ</a></dt>
	<dd>
		<ul>
			<li><span class='cat'>Parse:</span> <span class='parse'>Verb: Fut Act Ind 3rd Sing</span></li>
			<li><span class='cat'>Root:</span> <span class='i'><a href="afa.html#afagnizw">ἀφαγνίζω</a></span></li>
		</ul>
	</dd>
</dl>

<dl>
	<dt><a id="afagnieis">ἀφαγνιεῖς</a></dt>
	<dd>
		<ul>
			<li><span class='cat'>Parse:</span> <span class='parse'>Verb: Fut Act Ind 2nd Sing</span></li>
			<li><span class='cat'>Root:</span> <span class='i'><a href="afa.html#afagnizw">ἀφαγνίζω</a></span></li>
		</ul>
	</dd>
</dl>

<dl>
	<dt><a id="afagnieite">ἀφαγνιεῖτε</a></dt>
	<dd>
		<ul>
			<li><span class='cat'>Parse:</span> <span class='parse'>Verb: Fut Act Ind 2nd Plur</span></li>
			<li><span class='cat'>Root:</span> <span class='i'><a href="afa.html#afagnizw">ἀφαγνίζω</a></span></li>
		</ul>
	</dd>
</dl>

<dl>
	<dt><a id="afagnizw">ἀφαγνίζω</a></dt>
	<dd>
		<ul><script src='js/verb/vpai1s.js'></script>
			<li><span class='cat'>Active Meaning:</span>
				<ul>
							<li><span class='i'>to purify</span></li>
				</ul>
			</li>
			<li><span class='cat'>Middle Meaning:</span>
				<ul>
							<li><span class='i'>to consecrate</span></li>
				</ul>
			</li>
			<script src='../cognate/a/agnizw.js'></script>
			<li><span class='cat'>Forms:</span>
				<ul>
					<li>ἀφαγνιεῖ <span class='parse'> Verb: Fut Act Ind 3rd Sing</span></li>
					<li>ἀφαγνιεῖς <span class='parse'> Verb: Fut Act Ind 2nd Sing</span></li>
					<li>ἀφαγνιεῖτε <span class='parse'> Verb: Fut Act Ind 2nd Plur</span></li>
					<li>ἀφαγνίσαι <span class='parse'> Verb: Aor Act Infin</span></li>
					<li>ἀφαγνίσασθαι <span class='parse'> Verb: Aor Mid Infin</span></li>
					<li>ἀφαγνισθῇ <span class='parse'> Verb: Aor Pass Subj 3rd Sing</span></li>
					<li>ἀφαγνισθήσεται <span class='parse'> Verb: Fut Pass Ind 3rd Sing</span></li>
				</ul>
			</li>
		</ul>
	</dd>
</dl>

<dl>
	<dt><a id="afagnisai">ἀφαγνίσαι</a></dt>
	<dd>
		<ul>
			<li><span class='cat'>Parse:</span>
				<ul>
					<li class='parse'> Verb: Aor Act Infin</li>
					<li class='parse'> Verb: Aor Act Opt 3rd Sing</li>
				</ul>
			</li>
			<li><span class='cat'>Root:</span> <span class='i'><a href="afa.html#afagnizw">ἀφαγνίζω</a></span></li>
		</ul>
	</dd>
</dl>

<dl>
	<dt><a id="afagnisasqai">ἀφαγνίσασθαι</a></dt>
	<dd>
		<ul>
			<li><span class='cat'>Parse:</span> <span class='parse'>Verb: Aor Mid Infin</span></li>
			<li><span class='cat'>Root:</span> <span class='i'><a href="afa.html#afagnizw">ἀφαγνίζω</a></span></li>
		</ul>
	</dd>
</dl>

<dl>
	<dt><a id="afagnisqh">ἀφαγνισθῇ</a></dt>
	<dd>
		<ul>
			<li><span class='cat'>Parse:</span> <span class='parse'>Verb: Aor Pass Subj 3rd Sing</span></li>
			<li><span class='cat'>Root:</span> <span class='i'><a href="afa.html#afagnizw">ἀφαγνίζω</a></span></li>
		</ul>
	</dd>
</dl>

<dl>
	<dt><a id="afagnisqhsetai">ἀφαγνισθήσεται</a></dt>
	<dd>
		<ul>
			<li><span class='cat'>Parse:</span> <span class='parse'>Verb: Fut Pass Ind 3rd Sing</span></li>
			<li><span class='cat'>Root:</span> <span class='i'><a href="afa.html#afagnizw">ἀφαγνίζω</a></span></li>
		</ul>
	</dd>
</dl>

<dl>
	<dt><a id="afaireqeih">ἀφαιρεθείη</a></dt>
	<dd>
		<ul>
			<li><span class='cat'>Parse:</span> <span class='parse'>Verb: Aor Pass Opt 3rd Sing</span></li>
			<li><span class='cat'>Root:</span> <span class='i'><a href="afa.html#afairew">ἀφαιρέω</a></span></li>
		</ul>
	</dd>
</dl>

<dl>
	<dt><a id="afaireqentos">ἀφαιρεθέντος</a></dt>
	<dd>
		<ul>
			<li><span class='cat'>Parse:</span> <span class='parse'>Part: Aor Pass Gen Sing Masc/Neut</span></li>
			<li><span class='cat'>Root:</span> <span class='i'><a href="afa.html#afairew">ἀφαιρέω</a></span></li>
		</ul>
	</dd>
</dl>

<dl>
	<dt><a id="afaireqh">ἀφαιρεθῇ</a></dt>
	<dd>
		<ul>
			<li><span class='cat'>Parse:</span> <span class='parse'>Verb: Aor Pass Subj 3rd Sing</span></li>
			<li><span class='cat'>Root:</span> <span class='i'><a href="afa.html#afairew">ἀφαιρέω</a></span></li>
		</ul>
	</dd>
</dl>

<dl>
	<dt><a id="afaireqhsetai">ἀφαιρεθήσεται</a></dt>
	<dd>
		<ul>
			<li><span class='cat'>Parse:</span> <span class='parse'>Verb: Fut Pass Ind 3rd Sing</span></li>
			<li><span class='cat'>Root:</span> <span class='i'><a href="afa.html#afairew">ἀφαιρέω</a></span></li>
		</ul>
	</dd>
</dl>

<dl>
	<dt><a id="afaireqhsh">ἀφαιρεθήσῃ</a></dt>
	<dd>
		<ul>
			<li><span class='cat'>Parse:</span>
				<ul>
					<li class='parse'> Verb: Aor Act Subj 3rd Sing</li>
					<li class='parse'> Verb: Fut Mid Ind 2nd Sing</li>
				</ul>
			</li>
			<li><span class='cat'>Root:</span> <span class='i'><a href="afa.html#afairew">ἀφαιρέω</a></span></li>
		</ul>
	</dd>
</dl>

<dl>
	<dt><a id="afairei">ἀφαιρεῖ</a></dt>
	<dd>
		<ul>
			<li><span class='cat'>Parse:</span>
				<ul>
					<li class='parse'> Verb: Pres Act Ind/Imperative 3rd Sing</li>
					<li class='parse'> Verb: Pres Mid/Pass Ind 2nd Sing</li>
					<li class='parse'> Verb: Pres Act Imperative 2nd Sing</li>
				</ul>
			</li>
			<li><span class='cat'>Root:</span> <span class='i'><a href="afa.html#afairew">ἀφαιρέω</a></span></li>
		</ul>
	</dd>
</dl>

<dl>
	<dt><a id="afairein">ἀφαιρεῖν</a></dt>
	<dd>
		<ul>
			<li><span class='cat'>Parse:</span> <span class='parse'>Verb: Pres Act Infin</span></li>
			<li><span class='cat'>Root:</span> <span class='i'><a href="afa.html#afairew">ἀφαιρέω</a></span></li>
		</ul>
	</dd>
</dl>

<dl>
	<dt><a id="afaireisqai">ἀφαιρεῖσθαι</a></dt>
	<dd>
		<ul>
			<li><span class='cat'>Parse:</span> <span class='parse'>Verb: Aor Pass Mid/Pass Infin</span></li>
			<li><span class='cat'>Root:</span> <span class='i'><a href="afa.html#afairew">ἀφαιρέω</a></span></li>
		</ul>
	</dd>
</dl>

<dl>
	<dt><a id="afaireitai">ἀφαιρεῖται</a></dt>
	<dd>
		<ul>
			<li><span class='cat'>Parse:</span> <span class='parse'>Verb: Pres Mid/Pass Ind 3rd Sing</span></li>
			<li><span class='cat'>Root:</span> <span class='i'><a href="afa.html#afairew">ἀφαιρέω</a></span></li>
		</ul>
	</dd>
</dl>

<dl>
	<dt><a id="afairema">ἀφαίρεμα</a></dt>
	<dd>
		<ul>
			<li><span class='cat'>Parse:</span> <span class='parse'>Noun: Nom/Acc Sing Neut</span></li>
			<li><span class='cat'>Meaning:</span>
				<ul>
					<li><span class='i'>levy, deduction, something taken away as the choice part</span></li>
					<li><span class='i'>something deducted in advance and set apart</span></li>
					<li><span class='i'>an initial deduction, the very first amount of deduction, initial taxed amount</span></li>
				</ul>
			</li>
			<li><span class='cat'>Forms:</span></li>
		</ul>
		<script>
		var text1='ἀφαίρε'
		var text2='ἀφαιρέ'
		var text3='ἀφαιρε'
		</script><script src='js/Nnoun/noun-N-ma.js'></script>
	</dd>
</dl>

<dl>
	<dt><a id="afairemata">ἀφαιρέματα</a></dt>
	<dd>
		<ul>
			<li><span class='cat'>Parse:</span> <span class='parse'>Noun: Nom/Acc Plur Neut</span></li>
			<li><span class='cat'>Root:</span> <span class='i'><a href="afa.html#afairema">ἀφαίρεμα</a></span></li>
		</ul>
	</dd>
</dl>

<dl>
	<dt><a id="afairematos">ἀφαιρέματος</a></dt>
	<dd>
		<ul>
			<li><span class='cat'>Parse:</span> <span class='parse'>Noun: Gen Sing Neut</span></li>
			<li><span class='cat'>Root:</span> <span class='i'><a href="afa.html#afairema">ἀφαίρεμα</a></span></li>
		</ul>
	</dd>
</dl>

<dl>
	<dt><a id="afairematwn">ἀφαιρεμάτων</a></dt>
	<dd>
		<ul>
			<li><span class='cat'>Parse:</span> <span class='parse'>Noun: Gen Plur Neut</span></li>
			<li><span class='cat'>Root:</span> <span class='i'><a href="afa.html#afairema">ἀφαίρεμα</a></span></li>
		</ul>
	</dd>
</dl>

<dl>
	<dt><a id="afairesews">ἀφαιρέσεως</a></dt>
	<dd>
		<ul>
			<li><span class='cat'>Parse:</span> <span class='parse'>Noun: Gen Sing Fem</span></li>
			<li><span class='cat'>Root:</span> <span class='i'><a href="afa.html#afairesis">ἀφαίρεσις</a></span></li>
		</ul>
	</dd>
</dl>

<dl>
	<dt><a id="afairesin">ἀφαίρεσιν</a></dt>
	<dd>
		<ul>
			<li><span class='cat'>Parse:</span> <span class='parse'>Noun: Acc Sing Fem</span></li>
			<li><span class='cat'>Root:</span> <span class='i'><a href="afa.html#afairesis">ἀφαίρεσις</a></span></li>
		</ul>
	</dd>
</dl>

<dl>
	<dt><a id="afairesis">ἀφαίρεσις</a></dt><!-- js -->
	<dd>
		<ul>
			<li><span class='cat'>Parse:</span> <span class='parse'>Noun: Nom Sing Fem</span></li>
			<li><span class='cat'>Meaning:</span>
				<ul>
					<li><span class='i'>a taking away, carrying off, removal, seizure, capture</span></li>
					<li><span class='i'>something removed</span></li>
				</ul>
			</li>
			<script src='../cognate/a/airesis.js'></script>
		</ul>
		<script>
		var text1='ἀφαίρε'
		var text2='ἀφαιρέ
		</script><script src='js/Fnoun/noun-F-sis.js'></script>
	</dd>
</dl>

<dl>
	<dt><a id="afairew">ἀφαιρέω</a></dt>
	<dd>
		<ul><script src='js/verb/vpai1s.js'></script>
			<li><span class='cat'>Active Meaning:</span>
				<ul>
							<li><span class='i'>to separate, deduct, subtract</span></li>
							<li><span class='i'>to remove, cut off, smite off</span></li>
							<li><span class='i'>to strip off</span></li>
							<li><span class='i'>to shift positions of</span></li>
							<li><span class='i'>to deduct in advance and set apart</span> (from the rest)</li>
				</ul>
			<li><span class='cat'>Middle Meaning:</span>
				<ul>
							<li><span class='i'>to take away</span></li>
							<li><span class='i'>to cause the loss of, deprive, seize</span></li>
				</ul>
			</li>
			<script src='../cognate/a/airew.js'></script>
			<li><span class='cat'>Forms:</span></li>
		</ul>
		<fieldset><legend>Present</legend>
			<ul>
					<li>ἀφαιρεῖ <span class='parse'> Verb: Pres Act Ind/Imperative 3rd Sing</span></li>
					<li>ἀφαιρεῖ <span class='parse'> Verb: Pres Mid/Pass Ind 2nd Sing</span></li>
					<li>ἀφαιρεῖ <span class='parse'> Verb: Pres Act Imperative 2nd Sing</span></li>
					<li>ἀφαιρεῖν <span class='parse'> Verb: Pres Act Infin</span></li>
					<li>ἀφαιρεῖται <span class='parse'> Verb: Pres Mid/Pass Ind 3rd Sing</span></li>
					<li>ἀφαιρῇ <span class='parse'> Verb: Pres Act Subj 3rd Sing</span></li>
					<li>ἀφαιρῆτε <span class='parse'> Verb: Pres Act Subj 2nd Plur</span></li>
					<li>ἀφαιροῦνται <span class='parse'> Verb: Pres Mid/Pass Ind 3rd Plur</span></li>
					<li>ἀφαιροῦσιν <span class='parse'> Verb: Pres Act Ind 3rd Plur</span></li>
			</ul>
		</fieldset>
		<fieldset><legend>Present Participles</legend>
			<ul>
					<li>ἀφαιρεθέντος <span class='parse'> Part: Pres Act Gen Sing Neut</span></li>
					<li>ἀφαιροῦσαν <span class='parse'> Part: Pres Act Acc Sing Fem</span></li>
					<li>ἀφαιρῶν <span class='parse'> Part: Pres Act Nom Sing Masc</span></li>
					<li>ἀφαιρούμενος <span class='parse'> Part: Pres Mid/Pass Nom Sing Masc</span></li>
					<li>ἀφαιρουμένῳ <span class='parse'> Part: Pres Mid/Pass Dat Sing Masc</span></li>
					<li>ἀφαιρουμένων <span class='parse'> Part: Pres Mid/Pass Gen Plur MFN</span></li>
			</ul>
		</fieldset>
		<fieldset><legend>Future</legend>
			<ul>
					<li>ἀφαιρεθήσεται <span class='parse'> Verb: Fut Pass Ind 3rd Sing</span></li>
					<li>ἀφαιρεθήσῃ <span class='parse'> Verb: Fut Pass Ind 2nd Sing</span></li>
					<li>ἀφαιρήσει <span class='parse'> Verb: Fut Act Ind 3rd Sing</span></li>
					<li>ἀφελεῖ <span class='parse'> Verb: 2Fut Act Ind 3rd Sing</span></li>
					<li>ἀφελεῖς <span class='parse'> Verb: Fut Act Ind 2nd Sing</span></li>
					<li>ἀφελεῖται <span class='parse'> Verb: Fut Mid Ind 3rd Sing</span></li>
					<li>ἀφελεῖτε <span class='parse'> Verb: Fut Act Ind 2nd Plur</span></li>
					<li>ἀφελοῦμαι <span class='parse'> Verb: Fut Mid Ind 1st Sing</span></li>
					<li>ἀφελοῦνται <span class='parse'> Verb: Fut Mid Ind 3rd Plur</span></li>
					<li>ἀφελοῦσι(ν) <span class='parse'> Verb: Fut Act Ind 3rd Plur</span></li>
					<li>ἀφελῶ <span class='parse'> Verb: Fut Act Ind 1st Sing</span></li>
			</ul>
		</fieldset>
		<fieldset><legend>Aorist</legend>
			<ul>
					<li>ἀφείλετο <span class='parse'> Verb: Aor Mid Ind 3rd Sing</span></li>
					<li>ἀφείλοντο <span class='parse'> Verb: Aor Mid Ind 3rd Plur</span></li>
					<li>ἀφεῖλες <span class='parse'> Verb: Aor Act Ind 2nd Sing</span></li>
					<li>ἀφαιρεθείη <span class='parse'> Verb: Aor Pass Opt 3rd Sing</span></li>
					<li>ἀφαιρεθῇ <span class='parse'> Verb: Aor Pass Subj 3rd Sing</span></li>
					<li>ἀφαιρεῖσθαι <span class='parse'> Verb: Aor Pass Mid/Pass Infin</span></li>
					<li>ἀφείλαντο <span class='parse'> Verb: 2Aor Mid Imperative 3rd Plur</span></li>
					<li>ἀφεῖλας <span class='parse'> Verb: Aor Act Ind 2nd Sing</span></li>
					<li>ἀφείλατο <span class='parse'> Verb: 2Aor Mid Imperative 3rd Sing</span></li>
					<li>ἀφεῖλε(ν) <span class='parse'> Verb: 2Aor Act Ind 3rd Sing</span></li>
					<li>ἀφεῖλον <span class='parse'> Verb: 2Aor Act Ind 1st Sing</span></li>
					<li>ἀφεῖλον <span class='parse'> Verb: 2Aor Act Ind 3rd Plur</span></li>
					<li>ἀφείλου <span class='parse'> Verb: Aor Mid Ind 2nd Sing</span></li>
					<li>ἀφείλω <span class='parse'> Verb: Aor Mid Ind 2nd Sing</span></li>
					<li>ἄφελε <span class='parse'> Verb: Aor Act Imperative 2nd Sing</span></li>
					<li>ἀφελεῖν <span class='parse'> Verb: 2Aor Act Infin</span></li>
					<li>ἀφελέσθαι <span class='parse'> Verb: Aor Mid Infin</span></li>
					<li>ἀφέλεσθε <span class='parse'> Verb: Aor Mid Imperative 2nd Plur</span></li>
					<li>ἀφέλετε <span class='parse'> Verb: Aor Act Imperative 2nd Plur</span></li>
					<li>ἀφελέτω <span class='parse'> Verb: Aor Act Imperative 3rd Sing</span></li>
					<li>ἀφέλῃ <span class='parse'> Verb: 2Aor Act Subj 3rd Sing</span></li>
					<li>ἀφέλῃς <span class='parse'> Verb: 2Aor Act Subj 2nd Sing</span></li>
					<li>ἀφέληται <span class='parse'> Verb: Aor Mid Subj 3rd Sing</span></li>
					<li>ἀφέλητε <span class='parse'> Verb: Aor Act Subj 2nd Plur</span></li>
					<li>ἄφελοι <span class='parse'> Verb: Aor Act Opt 3rd Sing</span></li>
					<li>ἀφελοῦ <span class='parse'> Verb: Aor Mid Imperative 2nd Sing</span></li>
					<li>ἀφέλωμαι <span class='parse'> Verb: 2Aor Mid Subj 1st Sing</span></li>
					<li>ἀφέλωνται <span class='parse'> Verb: Aor Mid Subj 3rd Plur</span></li>
					<li>ἀφέλωσι(ν) <span class='parse'> Verb: Aor Act Subj 3rd Plur</span></li>
					<li>ἀφῃρέθη <span class='parse'> Verb: Aor Pass Ind 3rd Sing</span></li>
					<li>ἀφῃρέθησαν <span class='parse'> Verb: Aor Pass Ind 3rd Plur</span></li>
			</ul>
		</fieldset>
		<fieldset><legend>Aorist Active Participles</legend>
			<ul>
					<li>ἀφελόντες <span class='parse'> Part: Aor Act Nom Plur Masc</span></li>
			</ul>
		</fieldset>
		<fieldset><legend>Aorist Middle Participles</legend>
			<script>
			var text1='ἀφελόμεν'
			var text2='ἀφελομέν'
			</script><script src='js/adj/adj-bussinos.js'></script>
		</fieldset>
		<fieldset><legend>Perfect</legend>
			<ul>
				<li>ἀφῄρηκα <span class='parse'> Verb: Perf Act Ind 1st Sing</span></li>
				<li>ἀφῃρημένα <span class='parse'> Part: Perf Mid/Pass Nom/Acc Plur Neut</span></li>
				<li>ἀφῃρημένοι <span class='parse'> Part: Perf Mid/Pass Nom Plur Masc</span></li>
				<li>ἀφῃρημένος <span class='parse'> Part: Perf Mid/Pass Nom Sing Masc</span></li>
				<li>ἀφῄρηται <span class='parse'> Verb: Perf Mid/Pass Ind 3rd Sing</span></li>
				<li>ἀφῄρητο <span class='parse'> Verb: PluPerf Mid/Pass Ind 3rd Sing</span></li>
			</ul>
		</fieldset>
	</dd>
</dl>

<dl>
	<dt><a id="afairh">ἀφαιρῇ</a></dt>
	<dd>
		<ul>
			<li><span class='cat'>Parse:</span> <span class='parse'>Verb: Pres Act Subj 3rd Sing</span></li>
			<li><span class='cat'>Root:</span> <span class='i'><a href="afa.html#afairew">ἀφαιρέω</a></span></li>
		</ul>
	</dd>
</dl>

<dl>
	<dt><a id="afairhsei">ἀφαιρήσει</a></dt>
	<dd>
		<ul>
			<li><span class='cat'>Parse:</span> <span class='parse'>Verb: Fut Act Ind 3rd Sing</span></li>
			<li><span class='cat'>Root:</span> <span class='i'><a href="afa.html#afairew">ἀφαιρέω</a></span></li>
		</ul>
	</dd>
</dl>

<dl>
	<dt><a id="afairhsomenh">ἀφαιρησομένη</a></dt>
	<dd>
		<ul>
			<li><span class='cat'>Parse:</span>
						<ul>
							<li class='parse'>Part: FutPerf Mid/Pass Nom Sing Fem</li>
							<li class='parse'>Part: Fut Mid Nom Sing Fem</li>
						</ul>
					</li>
			<li><span class='cat'>Meaning:</span> <span class='i'>to take away from</span></li>
			<li><span class='cat'>Root:</span> <span class='i'><a href="afa.html#afairew">ἀφαιρέω</a></span></li>
		</ul>
	</dd>
</dl>

<dl>
	<dt><a id="afairhte">ἀφαιρῆτε</a></dt>
	<dd>
		<ul>
			<li><span class='cat'>Parse:</span> <span class='parse'>Verb: Pres Act Subj 2nd Plur</span></li>
			<li><span class='cat'>Root:</span> <span class='i'><a href="afa.html#afairew">ἀφαιρέω</a></span></li>
		</ul>
	</dd>
</dl>

<dl>
	<dt><a id="afairoumenos">ἀφαιρούμενος</a></dt>
	<dd>
		<ul>
			<li><span class='cat'>Parse:</span> <span class='parse'>Part: Pres Mid/Pass Nom Sing Masc</span></li>
			<li><span class='cat'>Root:</span> <span class='i'><a href="afa.html#afairew">ἀφαιρέω</a></span></li>
		</ul>
	</dd>
</dl>

<dl>
	<dt><a id="afairoumenw">ἀφαιρουμένῳ</a></dt>
	<dd>
		<ul>
			<li><span class='cat'>Parse:</span> <span class='parse'>Part: Pres Mid/Pass Dat Sing Masc/Neut</span></li>
			<li><span class='cat'>Root:</span> <span class='i'><a href="afa.html#afairew">ἀφαιρέω</a></span></li>
		</ul>
	</dd>
</dl>

<dl>
	<dt><a id="afairoumenwn">ἀφαιρουμένων</a></dt>
	<dd>
		<ul>
			<li><span class='cat'>Parse:</span> <span class='parse'>Part: Pres Mid/Pass Gen Plur MFN</span></li>
			<li><span class='cat'>Root:</span> <span class='i'><a href="afa.html#afairew">ἀφαιρέω</a></span></li>
		</ul>
	</dd>
</dl>

<dl>
	<dt><a id="afairountai">ἀφαιροῦνται</a></dt>
	<dd>
		<ul>
			<li><span class='cat'>Parse:</span> <span class='parse'>Verb: Pres Mid/Pass Ind 3rd Plur</span></li>
			<li><span class='cat'>Root:</span> <span class='i'><a href="afa.html#afairew">ἀφαιρέω</a></span></li>
		</ul>
	</dd>
</dl>

<dl>
	<dt><a id="afairousan">ἀφαιροῦσαν</a></dt>
	<dd>
		<ul>
			<li><span class='cat'>Parse:</span> <span class='parse'>Part: Pres Act Acc Sing Fem</span></li>
			<li><span class='cat'>Root:</span> <span class='i'><a href="afa.html#afairew">ἀφαιρέω</a></span></li>
		</ul>
	</dd>
</dl>

<dl>
	<dt><a id="afairousin">ἀφαιροῦσιν</a></dt>
	<dd>
		<ul>
			<li><span class='cat'>Parse:</span> <span class='parse'>Verb: Pres Act Ind 3rd Plur</span></li>
			<li><span class='cat'>Root:</span> <span class='i'><a href="afa.html#afairew">ἀφαιρέω</a></span></li>
		</ul>
	</dd>
</dl>

<dl>
	<dt><a id="afairwn">ἀφαιρῶν</a></dt>
	<dd>
		<ul>
			<li><span class='cat'>Parse:</span> <span class='parse'>Part: Pres Act Nom Sing Masc</span></li>
			<li><span class='cat'>Root:</span> <span class='i'><a href="afa.html#afairew">ἀφαιρέω</a></span></li>
		</ul>
	</dd>
</dl>

<dl>
	<dt><a id="afais">ἁφαῖς</a></dt>
	<dd>
		<ul>
			<li><span class='cat'>Parse:</span> <span class='parse'>Noun: Dat Plur Fem</span></li>
			<li><span class='cat'>Root:</span> <span class='i'><a href="afh.html#afh">ἁφή</a></span></li>
		</ul>
	</dd>
</dl>

<dl>
	<dt><a id="afallomai">ἀφάλλομαι</a></dt>
	<dd>
		<ul><script src='js/verb/vpmpi1s.js'></script>
			<li><span class='cat'>Meaning:</span> <span class='i'>to spring off, jump off, move away quickly</span></li>
			<script src='../cognate/a/allomai.js'></script>
			<li><span class='cat'>Forms:</span>
				<ul>
					<li>ἀφαλλομένῳ <span class='parse'> Part: Pres Mid/Pass Dat Sing Masc</span></li>
					<li>ἀφήλαντο <span class='parse'> Verb: Aor Mid Ind 3rd Plur</span></li>
					<li>ἀφήλατο <span class='parse'> Verb: Aor Mid Ind 3rd Sing</span></li>
				</ul>
			</li>
		</ul>
	</dd>
</dl>

<dl>
	<dt><a id="afallomenw">ἀφαλλομένῳ</a></dt>
	<dd>
		<ul>
			<li><span class='cat'>Parse:</span> <span class='parse'>Part: Pres Mid/Pass Dat Sing Masc/Neut</span></li>
			<li><span class='cat'>Root:</span> <span class='i'><a href="afa.html#afallomai">ἀφάλλομαι</a></span></li>
		</ul>
	</dd>
</dl>

<dl>
	<dt><a id="afaneis">ἀφανεῖς</a></dt>
	<dd>
		<ul>
			<li><span class='cat'>Parse:</span> <span class='parse'>Adj: Nom/Acc Plur Masc/Fem</span></li>
			<li><span class='cat'>Root:</span> <span class='i'><a href="afa.html#afanhs">ἀφανής</a></span></li>
		</ul>
	</dd>
</dl>

<dl>
	<dt><a id="afanes">ἀφανές</a></dt>
	<dd>
		<ul>
			<li><span class='cat'>Parse:</span> <span class='parse'>Adj: Nom/Acc Sing Neut</span></li>
			<li><span class='cat'>Meaning:</span> <span class='i'>invisible</span></li>
			<li><span class='cat'>Root:</span> <span class='i'><a href="afa.html#afanhs">ἀφανής</a></span></li>
		</ul>
	</dd>
</dl>

<dl>
	<dt><a id="afanh">ἀφανῆ</a></dt>
	<dd>
		<ul>
			<li><span class='cat'>Parse:</span>
				<ul>
					<li class='parse'> Adj: Nom/Acc Plur Neut</li>
					<li class='parse'> Adj: Acc Sing Masc/Fem</li>
				</ul>
			</li>
			<li><span class='cat'>Root:</span> <span class='i'><a href="afa.html#afanhs">ἀφανής</a></span></li>
		</ul>
	</dd>
</dl>

<dl>
	<dt><a id="afanhs">ἀφανής</a></dt>
	<dd>
		<ul>
			<li><span class='cat'>Parse:</span> <span class='parse'>Adj: Nom Sing Masc/Fem</span></li>
			<li><span class='cat'>Meaning:</span> <span class='i'>invisible, unseen, non-apparent, something not manifest</span></li>
			<script src='../cognate/f/fanhs.js'></script>
			<li><span class='cat'>Forms:</span></li>
		</ul>
			<script>
			var text1='ἀφαν'
			</script><script src='js/adj/adj-ahdhs.js'></script>
	</dd>
</dl>

<dl>
	<dt><a id="afaniei">ἀφανιεῖ</a></dt>
	<dd>
		<ul>
			<li><span class='cat'>Parse:</span> <span class='parse'>Verb: Fut Act Ind 3rd Sing</span></li>
			<li><span class='cat'>Root:</span> <span class='i'><a href="afa.html#afanizw">ἀφανίζω</a></span></li>
		</ul>
	</dd>
</dl>

<dl>
	<dt><a id="afanieis">ἀφανιεῖς</a></dt>
	<dd>
		<ul>
			<li><span class='cat'>Parse:</span> <span class='parse'>Verb: Fut Act Ind 2nd Sing</span></li>
			<li><span class='cat'>Root:</span> <span class='i'><a href="afa.html#afanizw">ἀφανίζω</a></span></li>
		</ul>
	</dd>
</dl>

<dl>
	<dt><a id="afanieite">ἀφανιεῖτε</a></dt>
	<dd>
		<ul>
			<li><span class='cat'>Parse:</span> <span class='parse'>Verb: Fut Act Ind 2nd Plur</span></li>
			<li><span class='cat'>Root:</span> <span class='i'><a href="afa.html#afanizw">ἀφανίζω</a></span></li>
		</ul>
	</dd>
</dl>

<dl>
	<dt><a id="afanizei">ἀφανίζει</a></dt>
	<dd>
		<ul>
			<li><span class='cat'>Parse:</span> <span class='parse'>Verb: Pres Act Ind 3rd Sing</span></li>
			<li><span class='cat'>Root:</span> <span class='i'><a href="afa.html#afanizw">ἀφανίζω</a></span></li>
		</ul>
	</dd>
</dl>

<dl>
	<dt><a id="afanizetai">ἀφανίζεται</a></dt>
	<dd>
		<ul>
			<li><span class='cat'>Parse:</span> <span class='parse'>Verb: Pres Mid/Pass Ind 3rd Sing</span></li>
			<li><span class='cat'>Root:</span> <span class='i'><a href="afa.html#afanizw">ἀφανίζω</a></span></li>
		</ul>
	</dd>
</dl>

<dl>
	<dt><a id="afanizomenh">ἀφανιζομένη</a></dt>
	<dd>
		<ul>
			<li><span class='cat'>Parse:</span> <span class='parse'>Part: Pres Mid/Pass Nom Sing Fem</span></li>
			<li><span class='cat'>Root:</span> <span class='i'><a href="afa.html#afanizw">ἀφανίζω</a></span></li>
		</ul>
	</dd>
</dl>

<dl>
	<dt><a id="afanizontas">ἀφανίζοντας</a></dt>
	<dd>
		<ul>
			<li><span class='cat'>Parse:</span> <span class='parse'>Part: Pres Act Acc Plur Masc</span></li>
			<li><span class='cat'>Root:</span> <span class='i'><a href="afa.html#afanizw">ἀφανίζω</a></span></li>
		</ul>
	</dd>
</dl>

<dl>
	<dt><a id="afanizousin">ἀφανίζουσι</a>, <a id="afanizousi">ἀφανίζουσιν</a></dt>
	<dd>
		<ul>
			<li><span class='cat'>Parse:</span> <span class='parse'>Verb: Pres Act Ind 3rd Plur</span></li>
			<li><span class='cat'>Root:</span> <span class='i'><a href="afa.html#afanizw">ἀφανίζω</a></span></li>
		</ul>
	</dd>
</dl>

<dl>
	<dt><a id="afanizw">ἀφανίζω</a></dt>
	<dd>
		<ul><script src='js/verb/vpai1s.js'></script>
			<li><span class='cat'>Active Meaning:</span>
				<ul>
							<li><span class='i'>to make invisible, make unseen, disappear, hide from sight, camouflage</span></li>
							<li><span class='i'>to destroy</span></li>
							<li><span class='i'>to make unrecognizable, disfigure</span></li>
							<li><span class='i'>to obliterate, annihilate, ruin, perish, consume, vanish away, disfigure</span></li>
							<li><span class='i'>to remove, get rid of, destroy</span></li>
							<li><span class='i'>to put down</span> (an animal), <span class='i'>restrain</span></li>
				</ul>
			</li>
			<li><span class='cat'>Middle Meaning:</span>
				<ul>
							<li><span class='i'>to suffer lack of</span></li>
				</ul>
			</li>
			<li><span class='cat'>Passive Meaning:</span>
				<ul>
							<li><span class='i'>to destroy</span></li>
							<li><span class='i'>to disappear, vanish</span> (Jas 4:14; 2Pet 3:10)</li>
							<li><span class='i'>to be spoiled</span> (of honey)</li>
				</ul>
			</li>
			<script src='../cognate/f/fanizw.js'></script>
			<li><span class='cat'>Forms:</span></li>
		</ul>
		<fieldset><legend>Present</legend>
			<ul>
					<li>ἀφανίζοντα <span class='parse'> Part: Pres Act Acc Sing Masc</span></li>
					<li>ἀφανίζοντα <span class='parse'> Part: Pres Act Nom/Acc Plur Neut</span></li>
					<li>ἀφανίζει <span class='parse'> Verb: Pres Act Ind 3rd Sing</span></li>
					<li>ἀφανίζεται <span class='parse'> Verb: Pres Mid/Pass Ind 3rd Sing</span></li>
					<li>ἀφανιζομένη <span class='parse'> Part: Pres Mid/Pass Nom Sing Fem</span></li>
					<li>ἀφανίζοντας <span class='parse'> Part: Pres Act Acc Plur Masc</span></li>
					<li>ἀφανίζουσι <span class='parse'> Verb: Pres Act Ind 3rd Plur</span></li>
					<li>ἀφανίζουσι(ν) <span class='parse'> Verb: Pres Act Ind 3rd Plur</span></li>
			</ul>
		</fieldset>
		<fieldset><legend>Imperfect</legend>
			<ul>
					<li>ἠφανίζετο <span class='parse'> Verb: Imperfect Mid/Pass Ind 3rd Sing</span></li>
			</ul>
		</fieldset>
		<fieldset><legend>Future</legend>
			<ul>
					<li>ἀφανιεῖ <span class='parse'> Verb: Fut Act Ind 3rd Sing</span></li>
					<li>ἀφανιεῖς <span class='parse'> Verb: Fut Act Ind 2nd Sing</span></li>
					<li>ἀφανιεῖτε <span class='parse'> Verb: Fut Act Ind 2nd Plur</span></li>
					<li>ἀφανίσει <span class='parse'> Verb: Fut Act Ind 3rd Sing</span></li>
					<li>ἀφανισθήσεται <span class='parse'> Verb: Fut Pass Ind 3rd Sing</span></li>
					<li>ἀφανισθήσονται <span class='parse'> Verb: Fut Pass Ind 3rd Plur</span></li>
					<li>ἀφανίσουσι(ν) <span class='parse'> Verb: Fut Act Ind 3rd Plur</span></li>
					<li>ἀφανιῶ <span class='parse'> Verb: Fut Act Ind 1st Sing</span></li>
			</ul>
		</fieldset>
		<fieldset><legend>Aorist Verbs</legend>
			<ul>
					<li>ἀφανίσατε <span class='parse'> Verb: Aor Act Imperative 2nd Plur</span></li>
					<li>ἀφανίσαι <span class='parse'> Verb: Aor Act Infin</span></li>
					<li>ἀφανίσας <span class='parse'> Verb: Aor Act Ind 2nd Sing</span></li>
					<li>ἀφανίσῃ <span class='parse'> Verb: Aor Act Subj 3rd Sing</span></li>
					<li>ἀφανισθῇ <span class='parse'> Verb: Aor Pass Subj 3rd Sing</span></li>
					<li>ἀφανισθῇς <span class='parse'> Verb: Aor Pass Subj 2nd Sing</span></li>
					<li>ἀφανισθήτω <span class='parse'> Verb: Aor Pass Imperative 3rd Sing</span></li>
					<li>ἀφανίσθητε <span class='parse'> Verb: Aor Pass Imperative 2nd Plur</span></li>
					<li>ἀφανισθῶσιν <span class='parse'> Verb: Aor Pass Subj 3rd Plur</span></li>
					<li>ἀφάνισον <span class='parse'> Verb: Aor Act Imperative 2nd Sing</span></li>
					<li>ἀφανίσω <span class='parse'> Verb: Aor Act Subj 1st Sing</span></li>
					<li>ἀφανίσωμεν <span class='parse'> Verb: Aor Act Subj 1st Plur</span></li>
					<li>ἠφάνισαν <span class='parse'> Verb: 1Aor Act Ind 3rd Plur</span></li>
					<li>ἠφάνισε(ν) <span class='parse'> Verb: Aor Act Ind 3rd Sing</span></li>
					<li>ἠφανίσθη <span class='parse'> Verb: Aor Pass Ind 3rd Sing</span></li>
					<li>ἠφανίσθησαν <span class='parse'> Verb: Aor Pass Ind 3rd Plur</span></li>
					<li>ἀφανίσῃς <span class='parse'> Verb: Aor Act Subj 2nd Sing</span></li>
			</ul>
		</fieldset>
		<fieldset><legend>Aorist Participles</legend>
			<ul>
					<li>ἀφανίσας <span class='parse'> Part: Aor Act Nom Sing Masc</span></li>
					<li>ἠφανισμέναι <span class='parse'> Part: Aor Mid Nom Plur Fem</span></li>
					<li>ἀφανισθεῖσα <span class='parse'> Part: Aor Pass Nom Sing Fem</span></li>
			</ul>
		</fieldset>
		<fieldset><legend>Perfect</legend>
			<ul>
					<li>ἠφάνισται <span class='parse'> Verb: Perf Mid/Pass Ind 3rd Sing</span></li>
					<li>ἠφανισμένοι <span class='parse'> Part: Perf Mid Nom Plur Masc</span></li>
					<li>ἠφανισμένην <span class='parse'> Part: Perf Mid Acc Sing Fem</span></li>
					<li>ἠφανισμένας <span class='parse'> Part: Perf Mid/Pass Acc Plur Fem</span></li>
					<li>ἠφανισμένη <span class='parse'> Part: Perf Mid/Pass Nom Sing Fem</span></li>
					<li>ἠφανισμένοις <span class='parse'> Part: Perf Mid/Pass Dat Plur Masc/Neut</span></li>
					<li>ἠφανισμένον <span class='parse'> Part: Perf Mid/Pass Nom/Acc Sing Neut</span></li>
					<li>ἠφανισμένον <span class='parse'> Part: Perf Mid/Pass Acc Sing Masc</span></li>
					<li>ἠφανισμένος <span class='parse'> Part: Perf Mid/Pass Nom Sing Masc</span></li>
			</ul>
		</fieldset>
	</dd>
</dl>

<dl>
	<dt><a id="afanisai">ἀφανίσαι</a></dt>
	<dd>
		<ul>
			<li><span class='cat'>Parse:</span>
				<ul>
					<li class='parse'> Verb: Aor Act Infin</li>
					<li class='parse'> Verb: Aor Act Opt 3rd Sing</li>
				</ul>
			</li>
			<li><span class='cat'>Root:</span> <span class='i'><a href="afa.html#afanizw">ἀφανίζω</a></span></li>
		</ul>
	</dd>
</dl>

<dl>
	<dt><a id="afanisas">ἀφανίσας</a></dt>
	<dd>
		<ul>
			<li><span class='cat'>Parse:</span>
				<ul>
					<li class='parse'> Verb: Aor Act Ind 2nd Sing</li>
					<li class='parse'> Part: Aor Act Nom Sing Masc</li>
				</ul>
			</li>
			<li><span class='cat'>Root:</span> <span class='i'><a href="afa.html#afanizw">ἀφανίζω</a></span></li>
		</ul>
	</dd>
</dl>

<dl>
	<dt><a id="afanisate">ἀφανίσατε</a></dt>
	<dd>
		<ul>
			<li><span class='cat'>Parse:</span> <span class='parse'>Verb: Aor Act Imperative 2nd Plur</span></li>
			<li><span class='cat'>Root:</span> <span class='i'><a href="afa.html#afanizw">ἀφανίζω</a></span></li>
		</ul>
	</dd>
</dl>

<dl>
	<dt><a id="afanisei">ἀφανίσει</a></dt>
	<dd>
		<ul>
			<li><span class='cat'>Parse:</span> <span class='parse'>Verb: Fut Act Ind 3rd Sing</span></li>
			<li><span class='cat'>Root:</span> <span class='i'><a href="afa.html#afanizw">ἀφανίζω</a></span></li>
		</ul>
	</dd>
</dl>

<dl>
	<dt><a id="afanish">ἀφανίσῃ</a></dt>
	<dd>
		<ul>
			<li><span class='cat'>Parse:</span>
				<ul>
					<li class='parse'> Verb: Aor Act Subj 3rd Sing</li>
					<li class='parse'> Verb: Fut Mid Ind 2nd Sing</li>
				</ul>
			</li>
			<li><span class='cat'>Root:</span> <span class='i'><a href="afa.html#afanizw">ἀφανίζω</a></span></li>
		</ul>
	</dd>
</dl>

<dl>
	<dt><a id="afanishs">ἀφανίσῃς</a></dt>
	<dd>
		<ul>
			<li><span class='cat'>Parse:</span> <span class='parse'>Verb: Aor Act Subj 2nd Sing</span></li>
			<li><span class='cat'>Root:</span> <span class='i'><a href="afa.html#afanizw">ἀφανίζω</a></span></li>
		</ul>
	</dd>
</dl>

<dl>
	<dt><a id="afanisqeisa">ἀφανισθεῖσα</a></dt>
	<dd>
		<ul>
			<li><span class='cat'>Parse:</span> <span class='parse'>Part: Aor Pass Nom Sing Fem</span></li>
			<li><span class='cat'>Root:</span> <span class='i'><a href="afa.html#afanizw">ἀφανίζω</a></span></li>
		</ul>
	</dd>
</dl>

<dl>
	<dt><a id="afanisqh">ἀφανισθῇ</a></dt>
	<dd>
		<ul>
			<li><span class='cat'>Parse:</span> <span class='parse'>Verb: Aor Pass Subj 3rd Sing</span></li>
			<li><span class='cat'>Root:</span> <span class='i'><a href="afa.html#afanizw">ἀφανίζω</a></span></li>
		</ul>
	</dd>
</dl>

<dl>
	<dt><a id="afanisqhs">ἀφανισθῇς</a></dt>
	<dd>
		<ul>
			<li><span class='cat'>Parse:</span> <span class='parse'>Verb: Aor Pass Subj 2nd Sing</span></li>
			<li><span class='cat'>Root:</span> <span class='i'><a href="afa.html#afanizw">ἀφανίζω</a></span></li>
		</ul>
	</dd>
</dl>

<dl>
	<dt><a id="afanisqhsetai">ἀφανισθήσεται</a></dt>
	<dd>
		<ul>
			<li><span class='cat'>Parse:</span> <span class='parse'>Verb: Fut Pass Ind 3rd Sing</span></li>
			<li><span class='cat'>Root:</span> <span class='i'><a href="afa.html#afanizw">ἀφανίζω</a></span></li>
		</ul>
	</dd>
</dl>

<dl>
	<dt><a id="afanisqhsontai">ἀφανισθήσονται</a></dt>
	<dd>
		<ul>
			<li><span class='cat'>Parse:</span> <span class='parse'>Verb: Fut Pass Ind 3rd Plur</span></li>
			<li><span class='cat'>Root:</span> <span class='i'><a href="afa.html#afanizw">ἀφανίζω</a></span></li>
		</ul>
	</dd>
</dl>

<dl>
	<dt><a id="afanisqhte">ἀφανίσθητε</a></dt>
	<dd>
		<ul>
			<li><span class='cat'>Parse:</span> <span class='parse'>Verb: Aor Pass Imperative 2nd Plur</span></li>
			<li><span class='cat'>Root:</span> <span class='i'><a href="afa.html#afanizw">ἀφανίζω</a></span></li>
		</ul>
	</dd>
</dl>

<dl>
	<dt><a id="afanisqhtw">ἀφανισθήτω</a></dt>
	<dd>
		<ul>
			<li><span class='cat'>Parse:</span> <span class='parse'>Verb: Aor Pass Imperative 3rd Sing</span></li>
			<li><span class='cat'>Root:</span> <span class='i'><a href="afa.html#afanizw">ἀφανίζω</a></span></li>
		</ul>
	</dd>
</dl>

<dl>
	<dt><a id="afanisqwsin">ἀφανισθῶσιν</a></dt>
	<dd>
		<ul>
			<li><span class='cat'>Parse:</span> <span class='parse'>Verb: Aor Pass Subj 3rd Plur</span></li>
			<li><span class='cat'>Root:</span> <span class='i'><a href="afa.html#afanizw">ἀφανίζω</a></span></li>
		</ul>
	</dd>
</dl>

<dl>
	<dt><a id="afanismois">ἀφανισμοῖς</a></dt>
	<dd>
		<ul>
			<li><span class='cat'>Parse:</span> <span class='parse'>Noun: Dat Plur Masc</span></li>
			<li><span class='cat'>Root:</span> <span class='i'><a href="afa.html#afanismos">ἀφανισμός</a></span></li>
		</ul>
	</dd>
</dl>

<dl>
	<dt><a id="afanismon">ἀφανισμόν</a></dt>
	<dd>
		<ul>
			<li><span class='cat'>Parse:</span> <span class='parse'>Noun: Acc Sing Masc</span></li>
			<li><span class='cat'>Root:</span> <span class='i'><a href="afa.html#afanismos">ἀφανισμός</a></span></li>
		</ul>
	</dd>
</dl>

<dl>
	<dt><a id="afanismos">ἀφανισμός</a></dt><!-- js -->
	<dd>
		<ul>
			<li><span class='cat'>Parse:</span> <span class='parse'>Noun: Nom Sing Masc</span></li>
			<li><span class='cat'>Meaning:</span> <span class='i'>extermination, destruction, disappearance, vanish away, abrogation, ruin, annihilation</span></li>
			<script src='../cognate/f/fanismos.js'></script>
		</ul>
			<script>
			var text1='ἀφανισμ'
			</script><script src='js/Mnoun/noun-M-blastos.js'></script>
	</dd>
</dl>

<dl>
	<dt><a id="afanismou">ἀφανισμοῦ</a></dt>
	<dd>
		<ul>
			<li><span class='cat'>Parse:</span> <span class='parse'>Noun: Gen Sing Masc</span></li>
			<li><span class='cat'>Root:</span> <span class='i'><a href="afa.html#afanismos">ἀφανισμός</a></span></li>
		</ul>
	</dd>
</dl>

<dl>
	<dt><a id="afanismw">ἀφανισμῷ</a></dt>
	<dd>
		<ul>
			<li><span class='cat'>Parse:</span> <span class='parse'>Noun: Dat Sing Masc</span></li>
			<li><span class='cat'>Root:</span> <span class='i'><a href="afa.html#afanismos">ἀφανισμός</a></span></li>
		</ul>
	</dd>
</dl>

<dl>
	<dt><a id="afanison">ἀφάνισον</a></dt>
	<dd>
		<ul>
			<li><span class='cat'>Parse:</span>
				<ul>
					<li class='parse'>Verb: Aor Act Imperative 2nd Sing</li>
					<li class='parse'>Part: Fut Act Nom/Acc Sing Neut</li>
				</ul>
			</li>
			<li><span class='cat'>Root:</span> <span class='i'><a href="afa.html#afanizw">ἀφανίζω</a></span></li>
		</ul>
	</dd>
</dl>

<dl>
	<dt><a id="afanisousin">ἀφανίσουσι</a>, <a id="afanisousi">ἀφανίσουσιν</a></dt>
	<dd>
		<ul>
			<li><span class='cat'>Parse:</span> <span class='parse'>Verb: Fut Act Ind 3rd Plur</span></li>
			<li><span class='cat'>Root:</span> <span class='i'><a href="afa.html#afanizw">ἀφανίζω</a></span></li>
		</ul>
	</dd>
</dl>

<dl>
	<dt><a id="afanisw">ἀφανίσω</a></dt>
	<dd>
		<ul>
			<li><span class='cat'>Parse:</span> <span class='parse'>Verb: Aor Act Subj 1st Sing</span></li>
			<li><span class='cat'>Root:</span> <span class='i'><a href="afa.html#afanizw">ἀφανίζω</a></span></li>
		</ul>
	</dd>
</dl>

<dl>
	<dt><a id="afaniswmen">ἀφανίσωμεν</a></dt>
	<dd>
		<ul>
			<li><span class='cat'>Parse:</span> <span class='parse'>Verb: Aor Act Subj 1st Plur</span></li>
			<li><span class='cat'>Root:</span> <span class='i'><a href="afa.html#afanizw">ἀφανίζω</a></span></li>
		</ul>
	</dd>
</dl>

<dl>
	<dt><a id="afaniw">ἀφανιῶ</a></dt>
	<dd>
		<ul>
			<li><span class='cat'>Parse:</span> <span class='parse'>Verb: Fut Act Ind 1st Sing</span></li>
			<li><span class='cat'>Root:</span> <span class='i'><a href="afa.html#afanizw">ἀφανίζω</a></span></li>
		</ul>
	</dd>
</dl>

<dl>
	<dt><a id="afantos">ἄφαντος</a></dt>
	<dd>
		<ul>
			<li><span class='cat'>Parse:</span> <span class='parse'>Adj: Nom Sing Masc/Fem</span></li>
			<li><span class='cat'>Meaning:</span>
				<ul>
					<li><span class='i'>non-manifested, disappeared</span></li>
					<li><span class='i'>invisible, vanished out of sight</span></li>
				</ul>
			</li>
			<li><span class='cat'>Forms:</span></li>
		</ul>
		<script>
			var text1='ἄφαντ'
			var text2='ἀφάντ'
		</script><script src='js/adj/adj-bebhlos.js'></script>
	</dd>
</dl>

<dl>
	<dt><a id="afaptw">ἀφάπτω</a></dt>
	<dd>
		<ul><script src='js/verb/vpai1s.js'></script>
			<li><span class='cat'>Active Meaning:</span>
				<ul>
					<li><span class='i'>to fasten from</span></li>
					<li><span class='i'>to fasten upon</span></li>
					<li><span class='i'>to tie and fasten</span></li>
				</ul>
			</li>
			<li><span class='cat'>Middle Meaning:</span>
				<ul>
					<li><span class='i'>to let hang</span></li>
				</ul>
			</li>
			<script src='../cognate/a/aptw.js'></script>
			<li><span class='cat'>Forms:</span>
				<ul>
					<li>ἄφαψαι <span class='parse'> Verb: Aor Act Infin</span></li>
					<li>ἄφαψαι <span class='parse'> Verb: Aor Mid Imperative 2nd Sing</span></li>
					<li>ἀφάψεις <span class='parse'> Verb: Fut Act Ind 2nd Sing</span></li>
					<li>ἀφάψετε <span class='parse'> Verb: Fut Act Ind 2nd Plur</span></li>
					<li>ἀφῆπται <span class='parse'> Verb: Perf Mid/Pass Ind 3rd Sing</span></li>
				</ul>
			</li>
		</ul>
	</dd>
</dl>

<dl>
	<dt><a id="afarpazw">ἀφαρπάζω</a></dt>
	<dd>
		<ul><script src='js/verb/vpai1s.js'></script>
			<li><span class='cat'>Meaning:</span> <span class='i'>to tear off</span></li>
			<script src='../cognate/a/arpazw.js'></script>
		</ul>
	</dd>
</dl>

<dl>
	<dt><a id="afas">ἁφάς</a></dt>
	<dd>
		<ul>
			<li><span class='cat'>Parse:</span>
						<ul>
							<li class='parse'>Noun: Gen Sing Fem</li>
							<li class='parse'>Noun: Acc Plur Fem</li>
						</ul>
					</li>
			<li><span class='cat'>Meaning:</span> <span class='i'>touch</span></li>
			<li><span class='cat'>Root:</span> <span class='i'><a href="afh.html#afh">ἁφή</a></span></li>
		</ul>
	</dd>
</dl>

<dl>
	<dt><a id="afasia">ἀφασία</a></dt><!-- js -->
	<dd>
		<ul>
			<li><span class='cat'>Parse:</span> <span class='parse'>Noun: Nom Sing Fem</span></li>
			<li><span class='cat'>Meaning:</span> <span class='i'>speechlessness, inability to speak</span> (because of astonishment)</li>
			<li><span class='cat'>Forms:</span></li>
		</ul>
			<script>
				var text1='ἀφασί'
				var text2='ἀφασι'
			</script><script src='js/Fnoun/noun-F-abra.js'></script>
	</dd>
</dl>

<dl>
	<dt><a id="afasia2">ἀφασίᾳ</a></dt>
	<dd>
		<ul>
			<li><span class='cat'>Parse:</span> <span class='parse'>Noun: Dat Sing Fem</span></li>
			<li><span class='cat'>Root:</span> <span class='i'><a href="afa.html#afasia">ἀφασία</a></span></li>
		</ul>
	</dd>
</dl>

<dl>
	<dt><a id="afasian">ἀφασίαν</a></dt>
	<dd>
		<ul>
			<li><span class='cat'>Parse:</span> <span class='parse'>Noun: Acc Sing Fem</span></li>
			<li><span class='cat'>Root:</span> <span class='i'><a href="afa.html#afasia">ἀφασία</a></span></li>
		</ul>
	</dd>
</dl>

<dl>
	<dt><a id="afayai">ἄφαψαι</a></dt>
	<dd>
		<ul>
			<li><span class='cat'>Parse:</span>
				<ul>
					<li class='parse'> Verb: Aor Mid Imperative 2nd Sing</li>
					<li class='parse'> Verb: Aor Act Infin</li>
				</ul>
			</li>
			<li><span class='cat'>Root:</span> <span class='i'><a href="afa.html#afaptw">ἀφάπτω</a></span></li>
		</ul>
	</dd>
</dl>

<dl>
	<dt><a id="afayeis">ἀφάψεις</a></dt>
	<dd>
		<ul>
			<li><span class='cat'>Parse:</span> <span class='parse'>Verb: Fut Act Ind 2nd Sing</span></li>
			<li><span class='cat'>Root:</span> <span class='i'><a href="afa.html#afaptw">ἀφάπτω</a></span></li>
		</ul>
	</dd>
</dl>

<dl>
	<dt><a id="afayete">ἀφάψετε</a></dt>
	<dd>
		<ul>
			<li><span class='cat'>Parse:</span> <span class='parse'>Verb: Fut Act Ind 2nd Plur</span></li>
			<li><span class='cat'>Root:</span> <span class='i'><a href="afa.html#afaptw">ἀφάπτω</a></span></li>
		</ul>
	</dd>
</dl>
		</div>
	<footer id='foot'>
<nav id='endmenu'><script src='js/menu/a-menu.js'></script></nav>
		<h2><a href="af.html" title="previous list"><img src='image/prev.png' alt='prev'></a>
 <a href="#top"><img src='image/top.png' alt='top'></a>
<a href="afe.html" title="next list"><img src='image/next.png' alt='next'></a> </h2>
<script src='js/copyright.js'></script>
	</footer>
</body>
</html>